臺灣南投地方法院刑事判決
110年度審原交易字第28號
公  訴  人  臺灣南投地方檢察署檢察官  
被      告  陳哲生



指定辯護人  本院公設辯護人  許定國  
上列被告因公共危險案件，經檢察官提起公訴（110年度偵字第6
245號），因被告於準備程序中就被訴事實為有罪之陳述，經告
以簡式審判程序之旨，並聽取當事人意見後，本院合議庭裁定由
受命法官獨任進行簡式審判程序，判決如下：
    主    文
陳哲生駕駛動力交通工具而吐氣所含酒精濃度達每公升零點二五
毫克以上，處有期徒刑拾壹月。   
    犯罪事實
一、陳哲生於民國110年11月12日22時許，在南投縣埔里鎮某友
    人住處內飲用啤酒、高粱酒、保力達藥酒後，明知飲用含酒
    精之飲料後，在酒精尚未代謝完畢前不得駕駛動力交通工具
    ，猶基於酒後駕駛動力交通工具之犯意，於翌（13）日5時
    許，駕駛車牌號碼00-0000號自用小客車至南投縣○○鎮○○路○
    段000○0號全家超商購買飲料，嗣於同日5時10分許，陳哲生
    欲駕車離開時，因倒車不慎擦撞蔣勝義所駕駛之車牌號碼00
    00-00號自用小客車（無人受傷），經警據報前往處理，並
    測得陳哲生吐氣酒精濃度為每公升1.42毫克，始悉上情。
二、案經南投縣政府警察局埔里分局報告臺灣南投地方檢察署檢
    察官偵查起訴。
    理    由
一、本件被告陳哲生所犯係死刑、無期徒刑或最輕本刑為3年以
    上有期徒刑或高等法院管轄第一審案件以外之罪，其於準備
    程序期日就被訴事實為有罪之陳述，經本院告知簡式審判程
    序之旨，並聽取公訴人、被告之意見後，經依刑事訴訟法第
    273條之1第1項規定，裁定進行簡式審判程序，是依刑事訴
    訟法第273條之2規定，本件之證據調查，不受同法第159條
    第1項、第161條之2、第161條之3、第163條之1及第164條至
    第170條規定之限制，合先敘明。
二、認定犯罪事實所憑之證據及理由：
　  上開犯罪事實，業據被告於警詢、偵查中及本院審理時均坦
    承不諱，核與證人蔣勝義於警詢中之證述情節相符，並有南
    投縣政府警察局埔里分局鯉潭派出所交通事故駕駛人酒精濃
    度紀錄表、財團法人台灣商品檢測驗證中心呼氣酒精測試器檢
    定合格證書、南投縣○○○○○○○○○道路○○○○○○○○○○○路○○○○○○0○
    號查詢汽車駕駛人、道路交通事故現場圖、道路交通事故調
    查報告表㈠㈡、道路交通事故照片等件在卷可稽（見警卷第14
    至16頁、第22至25頁、第28至36頁），堪認被告之任意性自
    白與事實相符，其犯行足以認定。
三、論罪科刑之理由：
  ㈠按行為後法律有變更者，適用行為時之法律。但行為後之法
    律有利於行為人者，適用最有利於行為人之法律，刑法第2
    條第1項定有明文。查本件被告行為後，刑法第185條之3第1
    項第1款，業於111年1月28日修正公布，並自同年月30日施
    行生效。刑法第185條之3第1項第1款原係規定：「駕駛動力
    交通工具而有下列情形之一者，處二年以下有期徒刑，得併
    科二十萬元以下罰金：一、吐氣所含酒精濃度達每公升零點
    二五毫克或血液中酒精濃度達百分之零點零五以上。」，而
    修正後規定為：「駕駛動力交通工具而有下列情形之一者，
    處三年以下有期徒刑，得併科三十萬元以下罰金：一、吐氣
    所含酒精濃度達每公升零點二五毫克或血液中酒精濃度達百
    分之零點零五以上。」，即修正後之刑法第185條之3第1項
    第1款之規定，提高有期徒刑及罰金金額之上限，故經新舊
    法比較之結果，修正後之規定未較有利於被告，依刑法第2
    條第1項前段規定，自應適用被告行為時即修正前之刑法第1
    85條之3第1項第1款之規定論處。
  ㈡查本件被告明知飲酒後不得駕駛動力交通工具，仍於酒後駕
    駛汽車上路，並經警測得其吐氣所含酒精濃度為每公升1.42
    毫克。則核被告所為，係犯修正前刑法第185條之3第1項第1
    款之駕駛動力交通工具，而吐氣所含酒精濃度達每公升0.25
    毫克以上之罪。
　㈢爰以行為人之責任為基礎，審酌被告前有多次酒後駕車之公
    共危險前案紀錄，有上開前案紀錄表在卷足佐，而酒精成分
    對人之意識、控制能力具有不良影響，飲酒後會導致對週遭
    事物之辨識及反應能力較平常狀況薄弱，因而酒後駕車在道
    路上行駛，對一般往來之公眾及駕駛人自身皆具有高度危險
    性，被告竟仍僅圖一己往來交通之便，於服用酒類後，駕駛
    自用小客車行駛於道路上，造成公眾往來之危險，對交通安
    全所生之危害非輕，且確因而撞擊證人蔣勝義所駕駛之車輛
    而肇事，惟幸未造成蔣勝義或其他用路人傷亡；復斟酌被告
    酒測濃度值及其國小畢業之智識程度，於本院審理中自陳已
    婚、與配偶及小孩同住、須扶養小孩、目前無工作、領有輕
    度中華民國身心障礙證明之生活狀況暨其前次犯同類案件所
    處之刑度，並衡酌檢察官於本院審理時建請不宜量處低於有
    期徒刑11月之刑度等一切情狀，量處如主文所示之刑。
據上論斷，依刑事訴訟法第273 條之1 第1 項、第299 條第1 項
前段，判決如主文。
本案經檢察官李英霆提起公訴，檢察官吳宣憲到庭執行職務。
中　　華　　民　　國　　111 　年　　2 　　月　　22　　日
                  刑事第四庭  法  官    林昱志 
以上正本與原本無異。
如不服本判決應於收受送達後20日內向本院提出上訴書狀，並應
敘述具體理由；其未敘述上訴理由者，應於上訴期間屆滿後20日
內向本院補提理由書（均須按他造當事人之人數附繕本）「切勿
逕送上級法院」。
                              書記官  　陳淑怡　　　　
中　　華　　民　　國　　111 　年　　2 　　月　　22　　日


附錄本案論罪科刑法條： 
修正前中華民國刑法第185條之3
駕駛動力交通工具而有下列情形之一者，處2年以下有期徒刑，
得併科20萬元以下罰金：
一、吐氣所含酒精濃度達每公升零點二五毫克或血液中酒精濃度
    達百分之零點零五以上。
二、有前款以外之其他情事足認服用酒類或其他相類之物，致不
    能安全駕駛。
三、服用毒品、麻醉藥品或其他相類之物，致不能安全駕駛。
因而致人於死者，處3年以上10年以下有期徒刑；致重傷者，處1
年以上7年以下有期徒刑。
曾犯本條或陸海空軍刑法第54條之罪，經有罪判決確定或經緩起
訴處分確定，於五年內再犯第1項之罪因而致人於死者，處無期
徒刑或5年以上有期徒刑；致重傷者，處3年以上10年以下有期徒
刑。